【裁判字號】    99,易,865
【裁判日期】    990930
【裁判案由】    竊盜
【裁判全文】
臺灣彰化地方法院刑事判決               99年度易字第865號
公  訴  人  臺灣彰化地方法院檢察署檢察官
被      告  丙○○
            甲○○
上列被告等因竊盜案件，經檢察官提起公訴（99年度偵字第7387
號），被告於準備程序進行中就被訴事實均為有罪之陳述，本院
合議庭裁定改由受命法官獨任以簡式審判程序審理，判決如下：
    主    文
丙○○共同竊盜，累犯，處有期徒刑陸月，如易科罰金，以新臺
幣壹仟元折算壹日。
甲○○共同竊盜，累犯，處有期徒刑陸月，如易科罰金，以新臺
幣壹仟元折算壹日。
    犯罪事實：
一、丙○○前於民國94年間因違反替代役實施條例案件，經臺灣
    桃園地方法院以94年度桃簡字第1811號判決判處有期徒刑5
    月確定（第1 案）；又於94年間因公共危險等案件，經臺灣
    高等法院臺中分院以95年度交上訴字第1020號判決分別判處
    有期徒刑9 月、4 月，應執行有期徒刑1 年確定（第2 案）
    ；再於94年間因違反槍砲彈藥刀械管制條例案件，經本院以
    94 年 度訴字第2215號判決判處有期徒刑3 年2 月併科罰金
    10萬元確定（第3 案）；復於94年間因施用毒品案件，經本
    院以94年度訴字第2232號判決分別判處有期徒刑1 年、7 月
    ，應執行有期徒刑1 年6 月，嗣上訴於臺灣高等法院臺中分
    院，並於95年5 月22日撤回上訴而確定（第4 案）；另於95
    年間因竊盜案件，經本院以95年度易字第402 號判決判處有
    期徒刑9 月確定（第5 案），嗣第1 案至第5 案因符合中華
    民國九十六年罪犯減刑條例之規定，分別經本院以96年度聲
    減字第1444號、第1445號裁定減其宣告刑二分之一，並裁定
    第1案 至第3 案應執行有期徒刑2 年2 月又15日，併科罰金
    5 萬元確定，第4 案至第5 案應執行有期徒刑1 年1 月又15
    日確定，經送監接續執行，於98年1 月19日縮短刑期假釋出
    監，並於98年5 月24日保護管束期滿未經撤銷假釋，視為執
    行完畢。甲○○前於93年間因施用毒品案件，經本院以93年
    度訴字第284 號判決判處有期徒刑8 月確定；又於93年間因
    竊盜案件，經臺灣臺中地方法院以93年度中簡字第2974號判
    決判處有期徒刑6 月確定，嗣上開2 案經本院以94年度聲字
    第832 號裁定應執行有期徒刑1 年1 月確定，經送監執行，
    甫於94年10月29日縮短刑期執行完畢。
二、詎丙○○與甲○○均不知悔改，基於意圖為自己不法所有之
    犯意聯絡，於99年2 月26日上午8 時，由丙○○駕駛車牌號
    碼PZ-4916 號自小客車搭載甲○○，前往乙○○位於彰化縣
    田中鎮○○路○ 段765 號之住處，並趁該住宅後門未上鎖之
    機會，自後門侵入屋內（侵入住宅部分未據告訴），而徒手
    竊取乙○○所有之HP筆記型電腦1 臺及新臺幣（下同）4 萬
    5000元之現金得手。嗣丙○○、甲○○於同日上午8 時35分
    許（起訴書誤載為8 時5 分許），正自該住宅前門離去之際
    ，適遭返家之乙○○當場發覺並呼喊「小偷」，惟丙○○、
    甲○○仍迅速跑離現場並搭乘丙○○所駕駛之前揭自小客車
    逃逸無蹤。嗣經乙○○報警處理，並經警方調閱路口監視畫
    面，始循線查悉上情。
三、案經乙○○訴由彰化縣警察局田中分局報告臺灣彰化地方法
    院檢察署檢察官偵查起訴。
    理    由
一、本件被告丙○○、甲○○所涉為死刑、無期徒刑、最輕本刑
    為3 年以上有期徒刑或高等法院管轄第一審案件以外之罪，
    並於本院行準備程序時就被訴事實為有罪之陳述，本院合議
    庭依刑事訴訟法第273 條之1 第1 項規定，裁定改由受命法
    官獨任行簡式審判程序，先予敘明。
二、訊據被告2 人對上揭犯罪事實均坦承不諱，核與證人即告訴
    人乙○○於警詢、偵訊時之證述情節大致相符，並有車籍查
    詢基本資料1 紙及路口監視器畫面照片3 張在卷可稽，足認
    被告2 人之自白核與事實相符，本件事證明確，被告2 人犯
    行均堪認定，均應予依法論科。
三、核被告2 人所為，均係犯刑法第320 條第1 項之普通竊盜罪
    。被告2 人對於上開犯罪之實行，有犯意聯絡及行為分擔，
    均為共同正犯。被告2 人有前揭刑案執行完畢之情形，此有
    臺灣高等法院被告前案紀錄表1 份在卷可按，其受有期徒刑
    之執行完畢後，5 年內故意再犯本案有期徒刑以上之罪，均
    為累犯，均應依刑法第47條第1 項規定加重其刑。爰審酌被
    告2 人前均有多項犯罪記錄，素行不良，其正值壯年，卻圖
    不勞而獲，竊取他人財物，當屬可議，並考其犯罪之動機、
    目的、手段、著手竊取之財物價值、對被害人所生之危害及
    犯後態度等一切情狀，分別量處如主文所示之刑，並均諭知
    易科罰金之折算標準。
據上論斷，應依刑事訴訟法第273 條之1 第1 項、第299 條第1
項前段，刑法第28條、第320 條第1 項、第47條第1 項、第41
條第1 項前段，刑法施行法第1 條之1 ，判決如主文。
本案經檢察官戴連宏到庭執行職務。
中    華    民    國    99    年    9     月    30    日
                  刑事第二庭    法  官  江彥儀
以上正本證明與原本無異。
如不服本判決，應於收受判決後10日內向本院提出上訴書狀，並
應敘述具體理由；其未敘述上訴理由者，應於上訴期間屆滿後20
日內向本院補提理由書（均須按他造當事人之人數附繕本「切勿
逕送上級法院」）。
告訴人或被害人對於判決如有不服具備理由請求檢察官上訴者，
其上訴期間之計算係以檢察官收受判決正本之日期為準。
中    華    民    國    99    年    9     月    30    日
                                 書記官  黃明慧
附錄本案論罪科刑法條：
中華民國刑法第320條第1項
（普通竊盜罪、竊佔罪）
意圖為自己或第三人不法之所有，而竊取他人之動產者，為竊盜
罪，處5  年以下有期徒刑、拘役或 5 百元以下罰金。

司法院資訊處製作；財團法人民間司法改革基金會備份。
